臺灣新北地方法院三重簡易庭小額民事判決
111年度重小字第838號
原      告  褚繡麗  
被      告  何鳴展  

上列當事人間請求侵權行為損害賠償事件，本院於民國111年5月
5日言詞辯論終結，判決如下：
　　主　    文
一、被告應給付原告新臺幣（下同）14,828元。
二、原告其餘之訴駁回。
三、訴訟費用1,000元由被告負擔180元，餘由原告負擔。
四、本判決原告勝訴部分得假執行。
　　事實及理由
一、按不變更訴訟標的，而補充或更正事實上或法律上之陳述者
    ，非為訴之變更或追加，民事訴訟法第256條定有明文。查
    原告起訴狀所列訴之聲明，原係「被告應賠償車損及薪資，
    未賠償。」惟其則未填載請求賠償之具體金額，致其聲明尚
    有欠缺而未完備；基此，原告於本院民國111年5月5日言詞
    辯論期日，當庭更正、補充其訴之聲明為「被告應給付原告
    新臺幣（下同）82,583元」（見本院卷第105頁），併詳列
    其間各項請求明細，核原告所為屬不變更訴訟標的，補充或
    更正事實上或法律上之陳述，而無不可。又被告經合法通知
    ，未於言詞辯論期日到場，核無民事訴訟法第386條所列各
    款情事，爰依原告之聲請，由其一造辯論而為判決。
二、原告主張：
　　緣兩造於民國110年9月27日15時16分許，在新北市五股區新
    五路台65旁快車道發生車禍，依新北市政府警察局道路交通
    事故初步分析研判表認定，原告未發現肇因，而被告有未注
    意車前狀況之過失，致原告駕駛之車牌號碼0000-00號車輛
    因此受損，原告為處理系爭事故，因而請假受有薪資損失，
    爰依侵權行為損害賠償之法律關係，向被告請求車損、精神
    賠償、薪資損失，並聲明：被告應給付原告82,583元。
三、本院之判斷：
　㈠原告主張上開事實，業據其提出全省汽車道路救援組織服務
    三聯單、維修服務明細、行車執照、車輛損害賠償債權請求
    權讓與同意書、請求項目明細、新北市政府警察局道路交通
    事故當事人登記聯單、初步分析研判表、調解通知書、請假
    證明單等件在卷可佐（本院卷第15至27、67、69、107至111
    頁），經本院職權向新北市政府警察局蘆洲分局調取之系爭
    事故調查卷宗核閱屬實，而被告經合法通知，未於言詞辯論
    期日到場，亦未提出書狀作何聲明或陳述以為爭執，依民事
    訴訟法第436條第2項準用同法第280條第3項、第1項之規定
    ，視同自認，是原告主張被告於110年9月27日，在新北市五
    股區新五路二段台65旁快車道，因未注意車前狀況，並隨時
    採取必要之安全措施，致系爭車輛受損等情，信屬實在。
　㈡茲就原告請求之金額及項目審酌如下：
　⒈系爭車輛修繕費用及拖吊費部分：
　　按請求賠償物被毀損所減少之價額，雖得以修復費用為估定
    標準，但以必要者為限（例如修理材料以新品換舊品，應予
    折舊）。查被告因前開過失肇致本件車禍，並致系爭車輛受
    有損害等情，已如前述，則被告自應就系爭車輛損害負賠償
    責任。本件原告支出之修復費用33,000元，含零件24,080元
    、工資8,920元。又系爭車輛係97年1月出廠，有行車執照存
    卷可參（本院卷第47頁），依行政院所頒固定資產耐用年數
    表及固定資產折舊率之規定，非運輸業用客車、貨車之耐用
    年數為5年，依定率遞減法每年折舊369/1000，其最後1年之
    折舊額，加歷年折舊累積額，總和不得超過該資產成本原額
    9/10，是其殘值為1/10，且固定資產提列折舊採用定率遞減
    法則者，以1年為計算單位，其使用期限未滿1年者，按實際
    使用之月數相當於全年之比例計算之，不滿1月者，以1月計
    。系爭車輛自出廠日97年1月，迄本件車禍發生時即110年9
    月27日，已使用逾5年，則材料扣除折舊後之價值應為資產
    成本額之1/10，即2,408元（計算式如下：24,080元×1/10＝2
    ,408元，元以下四捨五入），加計無須計算折舊之工資8,92
    0元，總計為11,328元（計算式：2,408元＋工資8,920元＝11,
    328元）。另原告請求拖吊費用3,500元，有全省汽車道路救
    援組織服務三聯單可參（本院卷第15頁），核屬維修系爭車
    輛之必要費用，亦應准許。是以，原告得請求數額合計乃14
    ,828元。
　⒉110年10月5日、同年月13日歸還代步車、休假之車程費用，
    以及油資、過路費：
　　原告固主張因系爭車輛損壞，而受有上開費用之損失，惟原
    告並未提出系爭車輛維修所需期間之相關證明，亦未就上開
    費用提出相關憑證，致本院無從認定系爭車輛維修期間，以
    及原告是否確有支出上開費用而受有損害，是原告此部分所
    請尚難准許。
　⒊薪資損失：
　　原告主張因系爭事故而跑法院、警察局請假6日，致受有薪
    資損失13,217元，業據其提出請假證明書在卷為憑。惟請假
    至警察局及提起訴訟至法院出庭，究屬當事人所得自由選擇
    ，原告縱選擇提出民事訴訟，因此向任職公司請假出庭，屬
    其主張權利所生之訴訟成本，與被告之侵權行為間並無直接
    相當因果關係，難認係因被告侵權行為所生之損害，故原告
    此部分請求，並無理由。
　⒋精神慰撫金：
　　至就原告請求被告賠償其精神上損害賠償30,000元部分，因
    本件原告所受係財產上之損害，而非前揭民法第195 條第1 
    項所列之人格法益受侵害，自不得請求非財產上損害賠償，
    準此，原告請求被告賠償其慰撫金30,000元，洵屬無據，不
    應准許。
　⒌從而，原告因系爭事故所受損害為14,828元，其餘請求，難
    認有據，應予駁回。
四、綜上所述，原告依侵權行為之法律關係，請求被告給付14,8
    28元，為有理由，應予准許。逾此部分請求，則屬無據，爰
    予駁回。
五、本件係就民事訴訟法第436條之8適用小額訴訟程序所為被告
    敗訴之判決，依同法第436條之20規定，由本院依職權宣告
    假執行。
六、訴訟費用負擔之依據：民事訴訟法第79條、第436條之19第1
    項規定，確定訴訟費用之負擔如主文第3項所示。
中　　華　　民　　國　　111 　年　　5 　　月　　19　　日
　　　　　　　　　三重簡易庭  法  官  王凱俐
以上為正本係照原本作成。
對於本件判決如有不服，應於收受送達後20日內向本院提出上訴
書狀，上訴於本院合議庭，並按他造當事人之人數附具繕本。當
事人之上訴，非以判決違背法令為理由不得為之，上訴狀應記載
上訴理由，表明下列各款事項：
（一）原判決所違背之法令及其具體內容。
（二）依訴訟資料可認為原判決有違背法令之具體事實。
如未於上訴後20日內補提合法上訴理由書，法院得逕以裁定駁回
上訴。
中　　華　　民　　國　　111 　年　　5 　　月　　19　　日
                          　　書記官　李采錡